臺灣高等法院臺南分院刑事裁定
110年度聲字第928號
聲  請  人  
即  被  告  張芸菲



選任辯護人  葉婉玉律師
上列聲請人因被告張芸菲違反銀行法案件（本院109年度金上重
訴字第1382號），聲請發還扣押物，本院裁定如下：
    主  文
本院109年度金上重訴字第1382號違反銀行法案件，於法務部調
查局臺南市調查處扣押之三星牌手機一支（含晶片卡），應發還
聲請人張芸菲。
    理  由
一、聲請意旨略以：聲請人張芸菲（下稱聲請人）前因臺灣臺南
    地方檢察署（下稱臺南地檢署）偵辦聲請人違反銀行法案件
    ，經法務部調查局臺南市調查處扣得三星牌手機一支，然因
    聲請人另涉詐欺案件，急需手機內資料證明，又扣案時間已
    久，並無扣押之必要，爰請准予發還該扣押物等語。
二、按扣押物未經諭知沒收者，應即發還；又扣押物若無留存之
    必要者，不待案件終結，應以法院之裁定發還之，刑事訴訟
    法第317條前段、第142條第1項前段分別定有明文。
三、經查，聲請人前因臺南地檢署偵辦聲請人違反銀行法案件，
    經法務部調查局臺南市調查處於105年8月11日，在聲請人位
    於高雄市○○區○○○○路00號0樓住處，持搜索票對聲請人扣得
    三星牌手機一支（含晶片卡），有搜索票、搜索筆錄、扣押
    筆錄在卷（警三卷第284至286頁）；又聲請人違反銀行法案
    件，經起訴後由臺灣臺南地方法院107年度金重訴字第5號、
    108年度金訴字第137號論以共同違反銀行法第一百二十五條
    第一項前段之非法經營收受存款業務罪，處有期徒刑三年六
    月（上訴本院審理中），並未對扣案三星手機宣告沒收，並
    經理由內敘明與本案無關，亦非違禁物，乃不予宣告沒收等
    旨（判決書第55、56頁），有判決書、臺灣高等法院被告前
    案紀錄表在卷可考。
四、本院徵詢起訴之臺灣臺南地方檢察署檢察官、上訴審之臺灣
    高等檢察署臺南檢察分署檢察官，對於聲請人聲請發還前開
    手機扣押物之意見，後者於110年10月7日函覆該手機並非專
    供犯銀行法之用，倘非供重要證據，由本院審酌發還等旨；
    前者則迄未函覆表示意見，有臺灣高等檢察署臺南檢察分署
    函文、本院公務電話紀錄在卷可參；本院認該扣案物除聲請
    人外，並無其他第三人主張權利，又無供重要證據之用，該
    扣案手機（含晶片卡），並無留存之必要，依前揭規定，聲
    請人聲請發還，於法並無不合，應予准許。
五、據上論結，應依刑事訴訟法第142條第1項前段、第220條，
    裁定如主文。
中　　華　　民　　國　　110 　年　　11　　月　　9 　　日
                    刑事第五庭  審判長法  官  蔡廷宜
                                      法  官  蔡川富
                                      法  官  翁世容
以上正本證明與原本無異。
如不服本裁定，應於收受本裁定後五日內向本院提出抗告狀。
　　　　　　　　　　　　　　　　　　　書記官  歐貞妙  
中　　華　　民　　國　　110 　年　　11　　月　　9 　　日